臺灣臺北地方法院民事判決  九十一年度訴字第一七一七號
    原      告  台灣土地銀行
    法定代理人  乙○○
    訴訟代理人  丙○○
                己○○
                丁○○
                甲○○
    被      告  戊○○
    訴訟代理人  庚○○
右當事人間請求清償借款事件，本院判決如左：
    主      文
被告應給付原告新台幣壹佰貳拾伍萬玖仟伍佰玖拾壹元，及如附表所示之利息、違約
金。
訴訟費用由被告負擔。
    事      實
甲、原告方面：
一、聲明：如主文第一項所示。
二、陳述：訴外人天鈶企業有限公司（下稱天鈶公司）於民國九十年三月一日，以訴
    外人黃起賀、林發暉及被告戊○○為連帶保證人，與原告簽訂遠期信用狀借款契
    約，約定在美金八萬元之額度內循環動用，期限自九十年三月一日起至九十一年
    三月一日止，依該契約開發之各筆信用狀，其融資期限最長不得超過一百八十日
    ，並自各筆信用狀押匯銀行押匯日或裝運日起，計算各筆借款之到期日，其利息
    應按一般外匯授信牌告利率計算，於每筆借款償還時一併結匯償付之。如到期未
    清償，除應依照到期日當日「一般外匯授信牌告利率」與「新台幣基本放款利率
    加年息百分之二點五」之較高利率支付遲延利息外，逾期清償在六個月以內者，
    按上開利率百分之十，逾期超過六個月者，超過部分按上開利率百分之二十計付
    違約金。案外人天鈶公司遂依上開遠期信用狀借款契約，於八十九年十月十三日
    提出開發遠期信用狀申請書，金額為歐元一萬八千五百零一元，期限自八十九年
    十一月七日起至九十年五月六日止，利率為年息百分之八點四；另於九十年三月
    五日提出開發遠期信用狀申請書，金額為歐元二萬二千六百八十九元，期限自九
    十年三月三十日起至九十年九月二十六日止，利息為年息百分之八點一。詎訴外
    人天鈶公司於上開信用狀屆期後未為清償，被告為連帶保證人，自應負清償之責
    ，依原告九十年八月一日進口結匯證實書之匯率（原告聲請台灣士林地方法院假
    扣押時之匯率），以一歐元折算三十點五八元新台幣計算，本件原告請求金額為
    新台幣一百二十五萬九千五百九十一元，及如附表所示之利息、違約金。為此依
    據消費借貸及連帶保證契約之法律關係，訴請被告負給付之責。
三、證據：提出進口遠期信用狀借款契約一份、開發遠期信用狀申請書、國外代理銀
    行墊款支付款通知書各二份、授信約定書一份、進口結匯證實書二份（以上均為
    影本）。
乙、被告方面：
  一、聲明：駁回原告之訴及假執行之聲請。
  二、陳述：對於擔任連帶保證人並無意見，然原告請求之違約金過高，請求酌減之
      。
  三、證據：未提出證據。
    理      由
一、本件原告就其主張之事實，業據其提出與所述相符之進口遠期信用狀借款契約、
    開發遠期信用狀申請書、國外代理銀行墊款支付款通知書、授信約定書、進口結
    匯證實書等件為證，被告對於訴外人天鈶公司開發信用狀借款，及其擔任天鈶公
    司所借欠款之連帶保證人等事實並不爭執，原告上開主張自堪信為真實。被告雖
    辯稱本件違約金過高，請求予以酌減云云，惟按約定之違約金額過高者，法院固
    得依民法第二百五十二條規定酌減至相當之數額，惟是否相當，應依一般客觀事
    實，社會經濟狀況及債務人若能如期履行債務，債權人可得享受之一切利益為酌
    定之標準，最高法院八十六年度台上字第一○八四號、八十八年度台上字第三三
    七號判決意旨可資參照。查本件債務人即訴外人天鈶公司就所欠款項如逾期清償
    者，除應自遲延時起按系爭借款利率給付遲延利息外，逾期清償在六個月以內者
    ，另應按上開利率百分之十，逾期超過六個月者，超過部分另按上開利率百分之
    二十計付違約金等情，為兩造簽訂之進口遠期信用狀借款契約第六條所明訂，此
    項違約金之約定，多為一般銀行業界放款時所約定採用，依目前社會經濟狀況及
    客觀事實，尚無金額過高之情形，自無依民法第二百五十二條之規定予以酌減之
    必要，是被告泛稱本件違約金金額過高，應予酌減云云，自不足採。
三、按借用人應於約定期限內，返還與借用物種類、品質、數量相同之物，民法第四
    百七十八條定有明文。次按稱保證者，謂當事人約定，一方於他方之債務人不履
    行債務時，由其代負履行責任之契約；又保證債務，除契約另有訂定外，包含主
    債務之利息、違約金、損害賠償及其他從屬於主債務之負擔，同法第七百三十九
    條、第七百四十條亦有明定。另按連帶債務之債權人，得對債務人中之一人，或
    數人，或全體，同時或先後請求全部或一部之給付，亦為民法第二百七十三條第
    一項所規定。從而原告依據消費借貸及連帶保證契約之法律關係，請求被告以連
    帶保證人之身分給付欠款，及如附表所示之利息、違約金，為有理由，應予准許
    。
四、據上論結，本件原告之訴為有理由，依民事訴訟法第七十八條，判決如主文。
中      華      民      國    九十一    年      五      月    三十一    日
                                        民事第二庭審判長法  官  林玲玉
                                                        法  官  曾部倫
                                                        法  官  林庚棟
右為正本係照原本作成
如對本判決上訴，須於判決送達後廿日內向本院提出上訴狀
中      華      民      國    九十一    年      五      月    三十一    日
~B法院書記官  劉芳菊
